【裁判字號】    97,上訴,2074
【裁判日期】    970722
【裁判案由】    毒品危害防制條例
【裁判全文】
臺灣高等法院刑事判決                97年度上訴字第2074號
上  訴  人
即  被  告  甲○○
                      號
上列上訴人因毒品危害防制條例案件，不服臺灣士林地方法院97
年度訴字第134號，中華民國97年2月29日第一審判決（起訴案號
：臺灣士林地方法院檢察署96年度毒偵字第2763號），提起上訴
，本院判決如下：
    主  文
上訴駁回。
    事  實
一、甲○○因施用毒品，前經法院裁定送觀察、勒戒及強制戒治
    ，於民國92年3月26日停止戒治釋放，所餘戒治期間付保護
    管束，於92年6月28日保護管束期滿執行完畢。又因施用毒
    品，經原審91年度訴字第459號判決處有期徒刑10月確定。
    又因施用毒品，經原審93年度訴字第63號判決處有期徒刑1
    年2月確定，於95年1月15日縮刑期滿執行完畢。詎仍不知悛
    悔，於前案強制戒治執行完畢後5年內再犯施用毒品之罪，
    且經上開法院判決有罪確定後，復基於施用第一級毒品海洛
    因之犯意，於96年10月3日上午10時許，在臺北市大同區○
    ○○路○段114巷11之1號1樓住處施用第一級毒品海洛因，嗣
    於96年10月4日10時20分，為警查獲並採集其尿液送驗，檢
    驗結果呈鴉片類陽性反應，始悉上情。
二、案經臺北市政府警察局大同分局報告臺灣士林地方法院檢察
    署檢察官偵查起訴。
    理  由
一、前揭事實，訊據被告甲○○坦承不諱，且其為警查獲後，經
    採集其尿液檢體送臺灣尖端先進生技醫藥股份有限公司以酵
    素免疫分析法初步檢驗，再以氣相層析質譜儀法確認檢驗結
    果，呈鴉片類陽性反應，有臺北市政府警察局偵辦毒品案件
    尿液檢體委驗單、臺灣尖端先進生技醫藥股份有限公司96年
    10月5日濫用藥物尿液檢驗報告各1紙附卷可稽（偵查卷第22
    、23頁）。按初次吸食煙毒者，經人體代謝作用於8小時內
    ，約有80%之量排出，24小時後，約有百分之90%排出，72小
    時後仍有微量排出，依個人體質不同排出時間亦有差異，尤
    其成癮者其於吸食後120小時內所採尿液，配合具公信力之
    儀器，仍可驗出等情，有憲兵司令部80年3月25日80年鑑驗
    字0999號函可參，是被告尿液中驗得鴉片類陽性，應認其於
    採尿回溯前120小時（5日）內某時有施用毒品海洛因，有行
    政院衛生署藥物食品檢驗局81年2月8日81藥檢壹字第1156號
    函可參。準此，被告於上述經警採尿時往前回溯之5日內某
    時，確有施用第一級毒品海洛因之犯行，其上開自白核與事
    實相符，堪以採信。又被告前因施用毒品案件，經原審91年
    度毒聲字第727號裁定強制戒治，於92年3月26日停止戒治釋
    放，所餘戒治期間付保護管束，於92年6月28日保護管束期
    滿視為強制戒治執行完畢，有被告前案紀錄表、臺灣士林地
    方法院檢察署刑案資料查註紀錄表、全國施用毒品案件紀錄
    表等在卷可考，是被告於強制戒治執行完畢後5年內再犯本
    件施用毒品犯行，堪以認定。
二、核被告甲○○所為，係犯毒品危害防制條例第10條第1項之
    施用第一級毒品罪。其持有第一級毒品之低度行為，為施用
    之高度行為所吸收，不另論罪。又被告有事實欄所載前案犯
    罪科刑並執行完畢之情形，有被告全國前案紀錄表1份在卷
    可查，其受有期徒刑執行完畢後，5年內故意再犯有期徒刑
    以上之本罪，為累犯，應依刑法第47條第1項之規定加重其
    刑。
三、原審以被告犯行明確，適用毒品危害防制條例第10條第1項
    ，刑法第11條前段、第47條第1項之規定，並審酌被告前曾
    有施用毒品之犯行，屢經觀察勒戒及強制戒治之治療程序並
    判刑後，仍未戒除惡習而繼續施用，並考量其生活狀況、智
    識程度，施用毒品之次數，暨犯罪後坦承犯行等一切情狀，
    認被告甲○○施用第一級毒品，累犯，處有期徒刑拾壹月，
    並說明「沒收為從刑之一種，自應附隨於主刑存在，故毒品
    危害防制條例第18條第1項所謂『查獲』之第一、二級毒品
    ，係指經有罪判決書事實欄認定與被告犯罪事實有關之毒品
    而言」（最高法院94年台上字第5984號判決參照）。經查被
    告於上揭時、地為警查獲時扣得之第一級毒品海洛因2包（
    毛重0.5110公克、驗餘淨重0.3040公克）（原審96年度聲搜
    字第1270號卷第65頁、原審卷第28頁），為案外人鄭志興所
    有供己施用，與本件被告犯罪事實無關，業據被告供明（偵
    查卷第4頁、原審卷第41頁），並有臺灣士林地方法院檢察
    署檢察官緩起訴處分書1份在卷可稽（原審卷第30至34頁）
    ，該等扣案之第一級毒品海洛因既與本件被告犯行無涉，揆
    諸上揭說明，自無從於本案宣告沒收銷燬等，經核於法並無
    違誤，量刑亦屬妥適，被告上訴指摘原判決不當，請求減輕
    ，為無理由，應予駁回。
據上論斷，應依刑事訴訟法第368條判決如主文。
本案經檢察官周志榮到庭執行職務。
中    華    民    國    97    年    7     月    22    日
                  刑事第九庭  審判長法  官 陳貽男
                                    法  官 周盈文
                                    法  官 許宗和
以上正本證明與原本無異。
如不服本判決，應於收受送達後十日內向本院提出上訴書狀，其
未敘述上訴之理由者並得於提起上訴後十日內向本院補提理由書
（均須按他造當事人之人數附繕本）。
                                    書記官 林淑貞
中    華    民    國    97    年    7     月    29    日
附錄本判決論罪法條全文
毒品危害防制條例第10條第1項
施用第一級毒品者，處 6 月以上 5 年以下有期徒刑。


司法院資訊處製作；財團法人民間司法改革基金會備份。
